# Atas de reunião

## Iteracao 0

### Reunião 1

> #### Data
>
> 19/08/2019
> #### Presentes
>
> - Adriana
> - Gabriel Ramos R. Oliveira
> - Giovanni
> - Joao Gabriel Silva de Andrade
> - Victor Sena de Lima Attar 
>
> #### Ausentes
>
> - Thiago Bezerra (Ainda não fazia parte do grupo)
>
> #### Assuntos acertados
>
> - O cliente definiu o nome da aplicação -> BugXHunter
> - O cliente marcou outra reunião para o dia 30/08/2019 as 17h
> - Definição do Discord como canal oficial
> - Definição da metodologia como scrum adaptado
>   - iterações quinzenais
> - Discussão sobre o tema com o cliente e os principais pontos

### Reunião 2

> #### Data
>
> 28/08/2019
> #### Presentes
>
> - Gabriel Ramos R. Oliveir
> - Joao Gabriel Silva de Andrade
> - Victor Sena de Lima Attar
>
> #### Ausentes
>
> - Thiago Bezerra
> - Adriana (Motivos médicos)
> - Giovanni
>
> #### Assuntos acertados
>
>- Foram definidos quais seriam as atividades para a iteração 0
>- Fazer os mockups: Tiago e Victor
>- Fazer o banco relacional: Adriana e Gabriel
>- Fazer as história de usuários: João Gabriel e Giovani
>- Fazer o documento de requisitos [Todos]

### Reunião 3

> #### Data
>
> 30/08/2019
> #### Presentes
>
> - Adriana
> - Gabriel Ramos R. Oliveira
> - Giovanni
> - Joao Gabriel Silva de Andrade
> - Victor Sena de Lima Attar
> - Thiago Bezerra
>
> #### Ausentes
>
> - Todos presentes
>
> #### Assuntos acertados
>
> - Foram definidas as histórias do usuário juntamente com o cliente
> - O cliente apresentou vários tópicos que teremos que estudar mais a fundo, como:
>   - Contrato de confidencialidade
>   - CVS
>   - Tipos de bugs

## Iteração 1 - Semana 1

### Reunião 4

> ### Data
>
> 30/08/2019
>
> ### Presentes
>
> - Adriana
> - Gabriel Ramos R. Oliveira
> - Giovanni
> - Joao Gabriel Silva de Andrade
> - Victor Sena de Lima Attar
> - Thiago Bezerra
>
> ### Ausentes
>
> - Todos presentes
>
>  ### Assuntos acertados
>
> - Fora discutido como seria o desenvolvimento
> - Estudar mais sobre o problema
>   - Sites que já fazem isso
>   - Foruns da área
> - Discutir as histórias de usuário para adição de melhorias
> - Priorização das features
>
> ##### Próxima reunião
>
> - Sábado (07/9), com todos os integrantes no cin

### Reunião 5

> ### Data
>
> 7/09/2019
>
> ### Presentes
>
> Não houve reunião
>
> ### Ausentes
>
> - Adriana
> - Gabriel Ramos R. Oliveira
> - Giovanni
> - Joao Gabriel Silva de Andrade
> - Victor Sena de Lima Attar
> - Thiago Bezerra
>
>  ### Motivo de não haver reunião
> - A princípio a reunião seria no cin, mas houveram imprevistos e decidimos fazer a reunião remota
> - Mas, no sábado, não conseguimos nos reunir
> - Como gerente, Victor, deveria ter organizado melhor a reunião
> - Após isso, decidimos por whatsapp se reunir dia 11/9 para verificar quais os problemas de comunicação deveriam ser sanados.

## Iteração 1 - Semana 2

### Reunião 6

> ### Data
>
> 11/09/2019
>
> ### Presentes
>
> - Adriana
> - Gabriel Ramos R. Oliveira
> - Giovanni
> - Joao Gabriel Silva de Andrade
> - Victor Sena de Lima Attar
> - Thiago Bezerra
>
> ### Ausentes
>
> - Todos presentes
>
> #### Assuntos acertados
>
> - Decidimos nos reunir novamente no próximo sábado 14/9 para discutir mais afundo o sistema e decidir a atribuição de cada um no trabalho.
> - Decidimos que o gerente do projeto deve ser mais engajado e cobrar mais dos outros integrantes, para que o acontecido no sábado passado não se repita.
> - Enquanto isso, cada um deveria ir estudando React e Ruby para **Próxima semana** começar o desenvolvimento.

### Reunião 6

> #### Data
>
> 14/09/2019
> #### Presentes
>
> - Adriana
> - Joao Gabriel Silva de Andrade
> - Victor Sena de Lima Attar
>
> #### Ausentes
>
> - Gabriel Ramos R. Oliveira
> - Giovanni
> - Thiago Bezerra
>
> #### Assuntos acertados
>
> ##### Foram discutidos alguns assuntos do sistema
>
> - Adição de um possível Administrador no sistema.
> - Como seria o sistema de pagamentos dos bugs.
> - O fluxograma de como o bugHunter / Empresa / Administrador usariam o sistema.
> - Call com o Antônio para validar esses pontos.
> - Próximo sábado, reunião com Antônio para apresentar os requisitos e modelagens da aplicação.
>
> ##### O que será feito?
>
> - Adri e João → Revisar modelagem e atualizar h.u
> - Gabriel → Levantar servidor e criar aula de rails
> - Giovanni → Levantar aplicação em React
> - Tiago → Mockup de login e cadastro
> - Victor → Features de cada usuário por back e front
>
> ##### Próxima reunião
>
> - Segunda (16/9) com todos os integrantes
> - Sábado (21/9), com Antônio
